---
title: "Labo4 oef2"
author: "Ward"
date: "2017 M11 17"
output: ioslides_presentation
---

```{r setup, include=FALSE}
knitr::opts_chunk$set(echo = FALSE)
```
## Slide with Bullets

- Zoek coordinaten verschillende departementen
- Zoek de icons (tip google afbeeldingen)
- Zoek op google code voor leaflet
- Copy pasta "de code"" en zet de coordinaten erin
- Profit!

## Zoek de coordinaten

<http://www.maps.google.be>
Rechtermuisklik op de plek naar keuze en kies "Wat is hier"
Onderaan uw scherm ziet u de coordinaten!

## Departmentale afbeeldingen

<https://www.pxl.be/Pub/Over-PXL/Huisstijl/PXL-logos/Logos-departementen.html>
Rechtermuis klik op het departement naar keuze en kies de optie "Adres van afbeelding kopiëren"

## Leaflet code

<https://github.com/rstudio/leaflet/blob/master/inst/examples/labels.R>

Hier staat ergens code voor 4 punten te plaatsen intrepeer dit en je kan je code schrijven

## profit

  

## Slide with R Output

```{r echo = FALSE, warning = FALSE}
library(leaflet)


EAIcon <- makeIcon(
  iconUrl = "http://pxl-ea-ict.be/trinity/images/2.png",
  iconWidth = 80, iconHeight = 50,
  iconAnchorX = 11, iconAnchorY = 47)
  
MADIcon <- makeIcon(
  iconUrl = "https://www.pxl.be/Assets/website/pxl_algemeen/afbeeldingen/grotere_versie/1314_logo_pxl_mad.png",
  iconWidth = 40, iconHeight = 20,
  iconAnchorX = 0, iconAnchorY = 0)
BusinessIcon <- makeIcon(
  iconUrl = "https://www.pxl.be/Assets/website/pxl_algemeen/afbeeldingen/grotere_versie/1314_logo_pxl_business.png",
  iconWidth = 70, iconHeight = 20,
  iconAnchorX = 0, iconAnchorY = 0)
GeneeskundeIcon <- makeIcon(
  iconUrl = "https://www.pxl.be/Assets/website/pxl_algemeen/afbeeldingen/grotere_versie/1314_logo_pxl_healthcare.png",
  iconWidth = 70, iconHeight = 20,
  iconAnchorX = 0, iconAnchorY = 0)
EduIcon <- makeIcon(
  iconUrl = "https://www.pxl.be/Assets/website/pxl_algemeen/afbeeldingen/grotere_versie/1314_logo_pxl_education.png",
  iconWidth = 70, iconHeight = 20,
  iconAnchorX = 0, iconAnchorY = 0)
MusicIcon <- makeIcon(
  iconUrl = "https://www.pxl.be/Assets/website/pxl_algemeen/afbeeldingen/grotere_versie/1314_logo_pxl_music.png",
  iconWidth = 60, iconHeight = 20,
  iconAnchorX = 0, iconAnchorY = 0)




#EA_map <- leaflet() %>% 
 # leaflet(data = quakes[1:2,]) %>% addTiles() %>%
  #addMarkers(~long, ~lat, icon = greenLeafIcon)
EA_map <-  leaflet() %>% addTiles() %>%
  
  #setView(lng=5.369726, lat=50.929622, zoom  = 14 )%>%
  addMarkers(lng=5.384984, lat=50.927781,icon = EAIcon)%>%
  addMarkers(lng=5.352468, lat=50.939901,icon = MusicIcon)%>%
  addMarkers(lng=5.344791, lat=50.935136,icon = EduIcon)%>%
  addMarkers(lng=5.342426, lat=50.927944,icon = GeneeskundeIcon)%>%
  addMarkers(lng=5.348741, lat=50.938260,icon = BusinessIcon)%>%
  addMarkers(lng=5.350031, lat=50.937953,icon = MADIcon)
 
EA_map
```

## Slide with Plot

```{r pressure}
plot(pressure)
```

